# 股权转让代扣代缴个税在现金流量表的列报问题

提问人：cos0414 时间：2017-11-21 19:44:23
请问版主，代扣代缴的股权转让个税，应该在现金流量表的哪个项目内列报？

回答人：chenyiwei
这并不是公司本身的纳税义务，因此不建议确认为“支付的各项税费”，建议作为“投资支付的现金”。

提问人：冰冰北冰洋 时间：2017-11-22 14:45:15
职工代扣代缴个税就是应计入支付给职工以及为职工支付的现金

回答人：chenyiwei
是这样。代扣代缴税费相关的现金流量并入导致该项扣缴义务的主要现金流量项目反映。

提问人：呼叫帮助 时间：2017-12-12 08:07:30
附属业务现金流量表的填制，有时是需要看主体业务发生情况，附属业务随主体业务同意思路进行填列，陈版理解是否准确？

回答人：chenyiwei
可以这样理解。